【裁判字號】    92,交訴,6
【裁判日期】    920729
【裁判案由】    公共危險等
【裁判全文】
臺灣彰化地方法院刑事判決                            九十二年度交訴字第六號
    公  訴  人  臺灣彰化地方法院檢察署檢察官
    被      告  丙○○
右列被告因公共危險等案件，經檢察官提起公訴（九十一年度調偵字第九四號、偵字
第六一三二號），本院判決如左：
        主  文
丙○○駕駛動力交通工具肇事，致人受傷而逃逸，處有期徒刑陸月，如易科罰金，以
佰元折算壹日。
丙○○被訴過失傷害部分公訴不受理。
        事  實
一、丙○○平時以自小客車兼差載客為業，係從事駕駛業務之人。於民國九十年三月
    五日二十時四十分許，駕駛車牌號碼ＭＲ－八五六七號自用小客車，充當營業車
    ，搭載甲○○，沿彰化縣彰化市○○路由南往北方向行駛，途經該路與茄苳路交
    岔路口時，原應注意車輛行駛時，駕駛人應注意車前狀況，並隨時採取必要之安
    全措施，而依當時天氣晴朗，夜間有照明，路面乾燥、無缺陷、無障礙物，視距
    良好，並無不能注意之情事，竟疏未注意，於到達上開交岔路口時即貿然通過，
    適有乙○○騎乘車牌號碼ＦＡ五－一八九號機車同向行駛至該路口欲左轉，丙○○見狀，因煞避不及而撞擊之，乙○○則人車倒地，受有左脛骨腓骨骨折之傷害
    （傷害部分業已撤回告訴），詎丙○○因畏懼刑責，要求乘客甲○○下車察看後
    ，竟將該車遺留現場，而逃逸無蹤。
二、案經乙○○訴由（過失傷害部分）彰化縣警察局彰化分局報請台灣彰化方法院檢
    察署檢察官偵查起訴。
        理  由
壹、有罪部分：
一、訊據被告丙○○固坦承有於前揭時地與告訴人乙○○發生車禍，惟矢口否認有前
    揭犯行，辯稱：伊人未跑掉，是叫車載伊去醫院云云。然查：右揭犯罪事實，業
    據告訴人乙○○於警、偵訊中及本院審理時指述綦詳。且證人即坐於被告車內之
    乘客甲○○於警、偵訊時證述：被告於肇事後叫伊先下車去扶被撞者，而他說要
    去找人來處理，當警方到現場時，被告已不知去向；當時被告的車是要直行，告
    訴人的機車要左轉，被告煞避不及就撞上了，被告就叫伊下車去扶告訴人，但被
    告將車停在該處人就不見了等語屬實。又被告於本院審理時供稱：伊當時自已一
    個人叫車載伊離去，是自己一個人跑去醫院等語明確。此外，復有道路交通事故
    調查報告表、現場照片六幀、車籍作業系統－查詢認可資料一紙、彰化基督教醫
    院出具之診斷書一紙附卷可資佐證。足徵被告於肇事致人受傷後，未曾留下救助
    傷者而自行逃離現場無訛。被告前揭所辯，應係事後卸責之詞，無可採信，本件
    事證業臻明確，被告犯行堪以認定。
二、被告駕車肇事致人受傷後，即行逃逸，核其所為，係犯刑法第一百八十五條之四
    之駕駛動力交通工具肇事逃逸罪。爰審酌被告於車禍肇事後，枉顧他人生命安全
    ，不僅未能積極報警處理並將告訴人送醫急救，反而趁隙逃逸，及其係為自行至
    醫院就醫而逃離現場，犯罪動機、目的、所生危害，被告雖未與告訴人達成民事
    和解，然告訴人乙○○已撤回告訴不願追究，犯罪後之態度等一切情狀，量處如
    主文所示之刑，併諭知易科罰金之折算標準，以示懲處。
貳、不受理部分：
一、按告訴乃論之罪，告訴人於第一審辯論終結前，得撤回其告訴；又告訴經撤回者
    ，應諭知不受理之判決，刑事訴訟法第二百三十八條第一項、第三百零三條第三
    款分別定有明文。
二、公訴意旨另以：被告丙○○平時以自小客車兼差載客為業，係從事駕駛業務之人
    。於九十年三月五日二十時四十分許，駕駛車牌號碼ＭＲ－八五六七號自用小客
    車，充當營業車，搭載甲○○，沿彰化縣彰化市○○路由南往北方向行駛，途經
    該路與茄苳路交岔路口時，原應注意車輛行駛時，駕駛人應注意車前狀況，並隨
    時採取必要之安全措施，而依當時天氣晴朗，夜間有照明，路面乾燥、無缺陷、
    無障礙物，視距良好，並無不能注意之情事，竟疏於注意，於到達上開交岔路口
    時即貿然通過，適有乙○○騎乘車牌號碼ＦＡ五－一八九號機車同向行駛至該路
    口欲左轉，丙○○見狀，因煞避不及而撞擊之，乙○○則人車倒地，受有左脛骨
    腓股骨折之傷害，因認被告涉有刑法第二百八十四條第一項前段之過失傷害罪嫌
    等語。惟查此項罪名依刑法第二百八十七條前段之規定，須告訴乃論。茲據告訴
    人乙○○於本院訊問時當庭撤回告訴，有訊問筆錄附卷可按，依照前開法條之規
    定，應諭知被告丙○○不受理之判決。
據上論斷，應依刑事訴訟法第二百九十九條第一項前段、第三百零三條第三款，刑法
第一百八十五條之四、第四十一條第一項前段，罰金罰鍰提高標準條例第二條，判決
如主文。
本案經檢察官孫源志到庭執行職務。
中  華      民      國      九十二     年     七    月    二十九    日
                                臺灣彰化地方法院交通法庭
                                    法      官  陳  秋  錦
右正本證明與原本無異。
如不服本判決，應於判決送達後十日內，向本院提出上訴狀（須附繕本）。
告訴人或被害人對於判決如有不服具備理由請求檢察官上訴者，其上訴期間之計算係
以檢察官收受判決正本之日期為準。
                                    法院書記官  于  淑  真
中      華      民      國      九十二     年     七    月    二十九    日
刑法第一百八十五條之四：
駕駛動力交通工具肇事，致人死傷而逃逸者，處六月以上五年以下有期徒刑。


司法院資訊處製作；財團法人民間司法改革基金會備份。
